臺灣宜蘭地方法院刑事判決　　　　　　　 96年度訴字第327號
公　訴　人　臺灣宜蘭地方法院檢察署檢察官
被　　　告　甲○○
指定辯護人　本院公設辯護人　丙○○
上列被告因違反槍砲彈藥刀械管制條例案件，經檢察官提起公訴
（96年度偵字第1555號），本院判決如下：
    主  文
甲○○未經許可持有手槍，累犯，處有期徒刑貳年拾月，併科罰
金新臺幣陸萬元，罰金如易服勞役，以新臺幣壹仟元折算壹日；
扣案制式手槍壹把（含彈匣貳個，槍枝管制編號0000000000號）
沒收。
    事  實
一、甲○○前因殺人未遂案件，經本院以89年度訴字第123號判
    處有期徒刑6年，暨臺灣高等法院判決駁回上訴確定，甫於
    民國95年10月5日執行完畢。詎不知悔改，明知具殺傷力之
    制式手槍及土造子彈均屬槍砲彈藥刀械管制條例所列管之槍
    彈，未經主管機關之許可，不得持有，竟未經許可，於89年
    年底某日，在宜蘭縣五結鄉○○○路曾銀圳（業已死亡）住
    處，收受曾銀圳所交付具有殺傷力之義大利TANFOGLIO廠COM
    BAT型，口徑9mm制式半自動手槍（含彈匣2個，槍枝管制編
    號為0000000000號）1把及具有殺傷力之土造子彈2顆，即自
    斯時起未經許可持有上開槍枝、子彈，並埋置於宜蘭縣冬山
    鄉○○村○○路66號住處前空地。嗣甲○○於96年4月14日
    22時40分許，在宜蘭縣宜蘭市○○路○段「健康海鮮餐廳」
    ，持上開槍彈對空鳴槍示威，且持槍托毆打林鴻麟（傷害部
    分業經撤回告訴，另經檢察官為不起訴處分），並因槍枝走
    火而擊發1顆子彈，射中黃志玄左大腿（未據告訴）。甲○
    ○於翌日中午，在有偵查犯罪職權之機關或個人未發覺其涉
    犯持有槍彈罪嫌前，主動託友人游源杰、簡任聯代為向警員
    丁○○陳述其非法持有上揭槍彈之犯行，表明自首犯罪，並
    旋於該日傍晚攜帶上開槍枝（含彈匣2個）向警方報繳槍枝
    。警方另於健康海鮮餐廳扣得彈殼1個、彈頭2個。
二、案經宜蘭縣警察局宜蘭分局報告臺灣宜蘭地方法院檢察署檢
    察官偵查起訴。
    理  由
一、訊據被告甲○○對於上揭事實坦承不諱，核與證人黃志玄、
    簡任聯、游源杰、林鴻麟、黃文忠、戴義德、鐘春梅、鍾惠
    玲證述情節相符。而扣案槍彈經送鑑定結果，送鑑槍枝（槍
    枝管制編號0000000000號）1把係口徑9mm制式半自動手槍，
    為義大利TANFOGLIO廠COMBAT型，槍管內具6條右旋來復線，
    可擊發同口徑制式子彈，認具殺傷力；送鑑彈匣1個，認係
    制式彈匣；送鑑彈殼1顆，認係已擊發之土造金屬彈殼，與
    上開送鑑槍枝試射彈殼比對結果，其彈底特徵紋痕均相吻合
    ，認係由該槍枝所擊發；送鑑彈頭2顆，認係彈頭鉛心碎片
    、彈頭銅包衣，有內政部警政署刑事警察局96年6月1日刑鑑
    字第0960062826號槍彈鑑定書在卷可稽，並有扣案槍枝、彈
    頭、彈殼可佐。足認被告自白與事實相符，本件事證明確，
    被告犯行洵堪認定，應予依法論科。
二、核被告所為，係犯槍砲彈藥刀械管制條例第7條第4項之未經
    許可持有制式手槍罪、同條例第12條第4項之未經許可持有
    子彈罪。被告同時持有制式手槍、具殺傷力子彈，係一行為
    觸犯數罪名，為想像競合犯，應依刑法第55條想像競合犯規
    定，從一重之未經許可持有制式手槍罪處斷。被告前有事實
    欄所載之犯罪科刑執行紀錄，此有臺灣高等法院被告前案紀
    錄表在卷足憑，其受有期徒刑之執行完畢後，5年以內故意
    再犯本件有期徒刑以上之罪，為累犯，應依刑法第47條第1
    項規定加重其刑。又按自首祇以在犯罪未發覺前，自行申告
    其犯罪事實於該管公務員，而受法律上之裁判為要件，至其
    方式係用言詞或書面，以及係自行投案或託人代行，係直接
    向偵查機關為之，抑向非偵查機關請其轉送，均無限制（最
    高法院24年上字第1162號判例意旨參照）。查被告在有偵查
    犯罪職權之機關或個人未發覺其涉犯持有槍彈罪嫌前，主動
    託友人游源杰、簡任聯代為向警員丁○○自首，並旋即攜帶
    槍枝到案說明，報繳其所持之槍枝等情，業據證人即本案承
    辦警員乙○○、證人即宜蘭縣警察局礁溪分局警員丁○○於
    本院審理時分別結證在卷（證人乙○○部分見本院卷第40至
    41頁、證人丁○○部分見本院卷第129、132至133頁），並
    有扣押筆錄可稽（見警卷第54頁），應依槍砲彈藥刀械管制
    條例第18條第1項前段規定減輕其刑，並依法先加後減。
    爰審酌被告前有殺人未遂前科，素行不佳；又自89年間起即
    持有制式手槍及具殺傷力之子彈，直至本案事發，期間達6
    年餘，持有期間甚長，對社會潛在危害甚鉅；又攜帶槍彈至
    餐廳公共場所，且持槍托毆擊他人、並因槍枝走火射傷他人
    ，惡性甚重；暨被告犯後坦承犯行之犯後態度等一切情狀，
    量處如主文所示之刑，並就所處罰金刑部分諭知易服勞役之
    折算標準。扣案之制式手槍1把（含彈匣2個），屬違禁物，
    應依刑法第38條第1項第1款規定諭知沒收；至土造子彈2顆
    均經射擊，僅餘彈殼、彈頭，已喪失違禁物之性質，爰不予
    宣告沒收，併此敘明。
三、公訴意旨固指被告所供述槍彈來源不實，應依槍砲彈藥刀械
    管制條例第18條第4項規定加重其刑等語，惟並未提出積極
    之證據供本院調查，是本案無從認定被告供述槍彈來源不實
    ，自無從適用上開條第18條第4項規定，附此敘明。
據上論結，應依刑事訴訟法第299條第1項，槍砲彈藥刀械管制條
例第7條第4項、第12條第4項、第18條第1項前段，刑法第11條前
段、第55條、第47條第1項、第42條第3項、第38條第1項第1款，
判決如主文。
本案經檢察官賴慶祥到庭執行職務。
中　　華　　民　　國　　96　　年　　11　　月　　26　　日
                  刑事第三庭審判長法　官   林惠玲
                                  法  官   劉家祥
                                  法  官   鄧晴馨
以上正本證明與原本無異。
如不服本判決應於收受本判決後10日內向本院提出上訴書狀，並
應敘述具體理由。若未敘述理由者，應於上訴期間屆滿後20日內
向本院補提理由書狀(均須按他造當事人之人數附繕本)。
                                  書記官   林秀麗
中　　華　　民　　國　　96　　年　　11　　月　　27　　日
附錄本案論罪科刑法條：
槍砲彈藥刀械管制條例第7條第4項
未經許可，持有、寄藏或意圖販賣而陳列第1項所列槍砲、彈藥
者，處5年以上有期徒刑，併科新台幣1千萬元以下罰金。
以上正本證明與原本無異。
槍砲彈藥刀械管制條例第12條第4項
未經許可，持有、寄藏或意圖販賣而陳列子彈者，處5年以下有
期徒刑，併科新台幣300萬元以下罰金。
